Minutes et répertoires du notaire Jacques BARDIN, 7 avril 1561 - 3 novembre 1579 (étude XXIX)
Archives nationales
Minutes et répertoires du notaire Jacques BARDIN (étude XXIX)
7 avril 1561 - 3 novembre 1579
MC/ET/XXIX/64 - MC/ET/XXIX/68, MC/RE/XXIX/1
Etude XXIX; Bardin, Jacques
Archives nationales de France
Minutes et répertoires: la loi 2008-696 du 15 juillet 2008 relative aux archives a fixé à 75 ans à compter de la date de l'acte, ou à 25 ans à compter de la date du décès de l'intéressé si ce délai est plus bref, le délai de communication des minutes et répertoires des notaires; ce délai est porté à 100 ans à compter de la date de l'acte si le document se rapporte à un mineur (code du Patrimoine, articles L213-2, 4e d et 5e).
Autres documents de l'étude (dossiers de clients, comptabilité...): s'agissant d'archives privées, ces documents sont communicables selon les modalités fixées par le déposant ou le donateur.
Certains documents ne sont pas accessibles en raison de leur mauvais état de conservation.
Versement
Accès aux instruments de recherche de tous les notaires de l’étude XXIX
Archives de l'étude XXIX
- Minutes de Jacques BARDIN, 7 avril 1561 - 29 avril 1578; MC/ET/XXIX/64 - MC/ET/XXIX/68
  - Minutes. 1561, 7 avril - 1562, 24 mars, 7 avril 1561 - 24 mars 1562; MC/ET/XXIX/64; registre. Document détérioré.
    Informations concernant le classement:
    Le niveau inférieur de description, quand il existe, correspond aux minutes d'actes. Toutes les minutes ne sont pas forcément décrites une à une. Les descriptions de ces minutes sont plus ou moins détaillées.
    - Bail par Jérôme Spifame, prieur de Chablis à Saint-Martin de Tours, demeurant rue Poupée, à Henri Drouet, laboureur à Picpus, d'un arpent de vigne audit lieu., 4 mai 1561; MC/ET/XXIX/64
      Origine de l'information:
      Histoire littéraire XVIe siècle, par Catherine Grodecki, Madelaine Jurgens, Pierre-Yves Louis, Xenia Pamfilova, 1972-1994 (fichier papier entièrement dématérialisé; voir contexte dans le Plan d’orientation général - Notaires de Paris, guides thématiques du Minutier).
      Date de création de la notice: 2012
      bail; Poupée (rue); Picpus (quartier); Saint-Mandé (ancienne commune); Spifame, Jérôme; Drouet, Henri; prévôt (Ancien Régime); agriculteur
    - Ratification par Georges de La Fontaine, religieux et infirmier de Saint-Denis-en-France, en présence de Audebert Maceré, son précepteur, de la donation de 80 l. de rente faite au profit de l'infirmerie., 6 juin 1561; MC/ET/XXIX/64
      Collèges et université de Paris au XVIe siècle (env. 9000 actes), par Madeleine Jurgens, Pierre-Yves Louis, Agnès Masson et Xenia Pamfilova, v. 1950, 1985-1994. (fichier papier entièrement dématérialisé; voir contexte dans le Plan d’orientation général - Notaires de Paris, guides thématiques du Minutier).
      Date de révision: 2010
      Date de création de la notice: 2007
      ratification; La Fontaine, Georges de; Maceré, Audebert; précepteur; religieux
    - Constitution par Jacques Naudot, bachelier franc en théologie, maître des grammairiens du collège de Navarre., 7 août 1561; MC/ET/XXIX/64
      Date de création de la notice: 2009
      constitution de rente; Navarre (collège de); Naudot, Jacques; bachelier; enseignant
    - Testament de Jean Moreau, régent au collège de Navarre., 5 décembre 1561; MC/ET/XXIX/64
      testament; Navarre (collège de); Moreau, Jean
  - Minutes. 1562, avril - 1563, 10 avril, avril 1562 - 10 avril 1563; MC/ET/XXIX/65; registre
  - Minutes. 1568, MC/ET/XXIX/66; registre
  - Minutes. 1570, MC/ET/XXIX/67; registre. Document détérioré.
  - Minutes. 1577 - 1578, 29 avril, 1577 - 29 avril 1578; MC/ET/XXIX/68; registre
    Acte(s) de la même période coté(s) séparément:
    Voir aussi ZZ/1/303 (minutes Bardin).
- Répertoire(s) de Jacques BARDIN, août 1579 - 3 novembre 1579; MC/RE/XXIX/1
  - Répertoire. 1579, août - 1579, 3 novembre, août 1579 - 3 novembre 1579; MC/RE/XXIX/1
    Informations concernant le classement et la cotation:
    Le niveau inférieur de description, quand il existe, correspond aux mentions d'actes contenues dans le répertoire. Parmi celles-ci, certaines peuvent y être décrites, de manière plus ou moins détaillée. Pour consulter l'acte proprement dit, il convient de rechercher la cote au niveau des articles (registre ou liasse) des minutes du notaire (cote de type 'MC/ET').
    - BOCHART (Jean) § Promesse de continuation de rente à Jean BOCHART 10e acte de février, 1615
      Mention dans le répertoire du notaire coté:
      MC/RE/XXIX/1
      Informations concernant le classement et la cotation du document:
      Attention: la cote de répertoire (de type 'MC/RE') ne permet pas de consulter la minute de l'acte. ll convient de rechercher la cote de la minute (de type 'MC/ET') au niveau des articles (registre ou liasse) de minutes du notaire.
      L'accès aux images numérisées des pages du répertoire se fait au niveau de description supérieur (' Répertoire du notaire '), rubrique ' Consulter les archives numérisées associées'.
      Fichier dit 'général' XVIIe-XVIIIe siècles, par le personnel du Minutier, 1954-1999 ( fichier papier entièrement dématérialisé; voir contexte dans le Plan d’orientation général - Notaires de Paris, guides thématiques du Minutier).
      Date de révision: 2011-2012
      Date de création de la notice: 2010
      promesse; Bochart, Jean